臺灣彰化地方法院刑事判決　　　　　　　 94年度易字第178號
公　訴　人　臺灣彰化地方法院檢察署檢察官
被　　　告　甲○○
　　　　　　　　　　號
上列被告因妨害自由案件，經檢察官提起公訴（93年度偵字第
3196號），本院判決如下：
    主  文
甲○○共同以加害生命、身體之事，恐嚇他人致生危害於安全，
處有期徒刑肆月，如易科罰金，以佰元折算壹日。
    事  實
一、甲○○曾因妨害自由案件，經法院判處罰金4500元，於88年
    6 月17日執行完畢，又因野生動物保育法案件，經法院判處
    有期徒刑8 月確定，於86年2 月4 日縮短刑期執行完畢出獄
    （均不構成累犯）。癸○○（業經審結）與戊○○（業經審
    結）為表親關係，戊○○、卯○○、寅○○、己○○、辛○○、乙○○、庚○○、子○○、丑○○（上開九人均業經審
    結）、甲○○等人則係朋友關係。緣施恭喜與丁○○間有債
    權債務關係，癸○○則為施恭喜生前之同居女友，從而得知
    施恭喜有此債權，於86年11月間施恭喜死亡後，癸○○遂持
    丁○○開立予施恭喜之本票及支票，並藉為施恭喜妻之名義
    ，經常向丁○○索取債務，丁○○則表示該債務於施恭喜生
    前已經清償大部分款項，且其與癸○○間並無債務關係，致
    癸○○均索討未果。惟癸○○仍未罷休，為逼迫丁○○還錢
    ，竟請託戊○○以暴力之方式索取上開債務，而於93年4 月
    19 日 下午，先由癸○○前往台中縣大里市○○里○○路21
    巷2弄2號戊○○住處，告知正於該處泡茶聊天之戊○○、卯
    ○○、寅○○、己○○、甲○○、辛○○、乙○○、庚○○
    、子○○及丑○○等人，欲前往丁○○住處討債，癸○○、
    戊○○等11人即共同基於無故侵入他人住宅及恐嚇之犯意聯
    絡，由子○○駕駛一部廂型車，搭載庚○○、寅○○、己○○、卯○○、乙○○，一共6 人，辛○○駕駛一部自用小客
    車，搭載戊○○、甲○○、丑○○一共四人，癸○○則自行
    開車前往，癸○○、戊○○等11人到達彰化縣福興鄉○○村
    ○○路○ 段736 巷37號丁○○之住處，未經丁○○之同意，
    且不顧丁○○、壬○○（為丁○○之妻，同住該處）及丙○○（為丁○○之子，同住該處）拒絕其進入住處內之要求，
    癸○○、戊○○等人倚仗人多勢眾，由辛○○駕駛自用小客
    車未經同意強行駛入丁○○上開住處圍牆大門內之空地停放
    ，子○○駕駛之廂型車則停於大門外之產業道路上，由癸○○、戊○○、甲○○、辛○○四人則強行進入丁○○上住處
    之客廳，丑○○則強行進入丁○○住處之廚房，並不顧丙○○退去之請求，反稱：「我就是要進來，你要怎麼樣。」後
    返身再進入上開客廳，其餘人則或閒逛於丁○○住處大門內
    之空地，或群聚於大門外之道路上，眾人隨意進進出出丁○○住處之客廳、廚房、空地、大門內外，挾以人多勢眾，在
    丁○○住處內到處走動之方式，以此為威嚇之用，並於癸○○、戊○○強行進入上開客廳後，由癸○○出言對丁○○、
    壬○○、丙○○恫稱：「給我好好認清這家人，好好處理」
    、「要讓你家人消失」、「等你家人、兒子、女兒消失時，
    就知道苦」等語，使在場之丁○○、壬○○及丙○○心生畏
    懼，致生危害於安全。嗣經丙○○報案後，員警洪明德、林
    志清於同日下午5 時10分許抵達現場處理而查獲上情。
二、案經丁○○訴由彰化縣警察局鹿港分局報請臺灣彰化地方法
    院檢察署檢察官偵查起訴。
    理  由
一、訊據被告甲○○，固不否認於上開時、地前往告訴人丁○○
    住處之情，惟矢口否認有何不法犯行，並辯稱：「當天我們
    進入的情形，我已經說過了，警察到之前我是沒有進入被害
    人家中，我是警察來的時候才進去的。」、「被告癸○○所
    說的話，我沒有聽到。」、「我坐在沙發上是警察來了以後
    ，我才進去的。他們在吵後我才進去的。」云云。
二、經查：
    被告甲○○、癸○○、戊○○、卯○○、寅○○、己○○、
    辛○○、乙○○、庚○○、子○○、丑○○等11人出發前，
    均已知係要前往告訴人丁○○住處及以催討債務為目的，其
    論証如下：
  (一)、被告癸○○於警詢中供稱：「我於93年4 月19日下午3
      時，夥同約11人至彰化縣福興鄉○○村○○路○段七三六
      巷三七號，是我提議，有告知欲至該處討還債務。」（參
      見偵卷33頁）
      於偵查中供稱：「是我發起要去被害人家中。我只認識
　　　戊○○，其他人是在戊○○處泡茶，我並不認識他們。」
  　　、「我要跟丁○○討錢，因為我之前曾被他們打，所以他
    　們要跟我一起去。」（參見偵卷114頁）
  即本案為被告癸○○提議、發起前往告訴人丁○○住處，被告
  癸○○有告知欲至該處討還債務，因為被告癸○○怕被打，所
  以被告戊○○等10人（除被告癸○○外）跟被告癸○○一起去
  之事實洵可認定。
  (二)、被告戊○○於警詢中供稱：「是要去該處討債。是癸○○
      帶領我及其他人去。」（參見警詢筆錄，偵卷37頁）、於
      偵查中供稱：「癸○○到我那裡，當時我們剛好在泡茶，
      癸○○提議說他要去跟丁○○要錢，但因癸○○之前有被
　　　他打，所以我們才一起去現場看，他們其他九人是我的友
  　　人，並未進入現場。我知道癸○○是要去要錢。」（參見
    　偵卷115 頁）
　當時一群人於被告戊○○處群聚泡茶，被告癸○○提議要去告
  訴人丁○○處要債，又因被告癸○○自陳之前有被告訴人打，
  所以被告戊○○等10人（除被告癸○○外）才一起去現場看；
  揆之經驗法則，即其他被告戊○○等10人（除被告癸○○外）
  焉有不知欲往何處、欲為何事之理！
  (三)、被告卯○○於警詢中供稱：「由癸○○帶我們一起去的，
      要找債務人核對債務。」（參見偵卷39頁）、於偵查中供
      証：「是戊○○跟我們說癸○○去要錢，我們怕癸○○被
　　　欺負才跟著一起去。」、「是戊○○跟我們說癸○○去要
  　　錢，我們怕癸○○被欺負才跟著一起去。」（參見偵卷11
      5、116 頁）、「我們是經戊○○提議說癸○○被人欺負
      ，要我們一起去比較安全。」（參見偵卷131頁）
  (四)、被告寅○○於偵查中供稱：「是戊○○跟我們說癸○○去
      要錢，我們怕癸○○被欺負才跟著一起去。」（參見偵卷
      115、116頁）
  (五)、被告己○○於警詢中供稱：「戊○○邀我共11人，前往該
      處要債，我是陪他們去。是戊○○告訴我，因癸○○要去
      要債，邀我們一起去，由癸○○帶我們一起前往。」（參
      見偵卷43頁）、於偵查中供稱：「是戊○○跟我們說癸○○去要錢，我們怕癸○○被欺負才跟著一起去。」、「我
      知道癸○○是去要跟對方討錢。」（參見偵卷115 、11 6
      頁）。
  (六)、被告甲○○於警詢中供稱：「因債務關係而至丁○○宅處
      ，我們11人是由癸○○帶領我們去的，要保護癸○○不要
      被打。」（參見偵卷45頁）、於偵查中供稱：「是戊○○
      跟我們說癸○○去要錢，我們怕癸○○被欺負才跟著一起
      去。我知道癸○○是去要跟對方討錢。」（參見偵卷115
      、116 頁）
  (七)、被告辛○○於警詢中供稱：「戊○○找我一同去的。戊○○要我載他去。」（參見偵卷47頁）、於偵查中供稱：「
      是戊○○跟我們說癸○○去要錢，我們怕癸○○被欺負才
      跟著一起去。」（參見偵卷115、116頁）
  (八)、被告乙○○於偵查中供稱：「是戊○○跟我們說癸○○去
      要錢，我們怕癸○○被欺負才跟著一起去。」（參見偵卷
      115、116頁）
  (九)、被告庚○○於警詢中供稱：「因癸○○欲前往要債怕其被
      欺負，我與戊○○等11人陪同其前往要債。是癸○○提議
      ，並由癸○○帶同我們共11人一同前往。」（參見偵卷51
      頁）、於偵查中供稱：「是戊○○跟我們說癸○○去要錢
      ，我們怕癸○○被欺負才跟著一起去。」（參見偵卷115
      、116頁）、「當天我在戊○○家中泡茶，癸○○去找戊○○並說要討債還被打，結果戊○○就說去看看，為何會
      有欠債還要打人的，我就跟戊○○一起到現場．．．．」
      （參見偵卷132頁）
  (十)、被告子○○於警詢中供稱：「是戊○○帶我們的，稱要對
      財務。」（參見偵卷53頁）、於偵查中供稱：「是戊○○
　　　跟我們說癸○○去要錢，我們怕癸○○被欺負才跟著一起
  　　去。」（參見偵卷115、116頁）
  (十一)、被告丑○○於警詢中供稱：「是癸○○提議要我們一起去
      討債，因為癸○○怕被欺負。」（參見偵卷55頁）、於偵
      查中供稱：「是戊○○跟我們說癸○○去要錢，我們怕癸○○被欺負才跟著一起去。」（參見偵卷115 、116 頁）
  　　、「當天我在戊○○家中泡茶，聽說討債被打，所以戊○○就說去看看，我就過去了．．」（參見偵卷133 頁）
  綜上被告癸○○等11人於警詢及偵查中之供述，被告戊○○等
  10人（除被告癸○○外）群聚一處泡茶，均明確知道被告癸○○要去告訴人丁○○住處討債，均供稱係怕被告癸○○被欺負
  才跟著一起去，由被告癸○○「帶領」被告戊○○等10人去的
  ，要「保護」癸○○不要被打，足認被告戊○○等人有倚仗人
  多勢眾，共往他人住處討債，縱無故進入他人住處、人多使人
  畏懼，為達目的也在所不惜，是被告癸○○等11人之無故侵入
  他人住宅及恐嚇之犯意聯絡實明矣。
  又由上供証更可知被告戊○○等10人，於出發前均已明知欲前
  往何處，顯非如本院審理中所稱伊等係相約前住鹿港或他處遊
  玩，更非到達現場時方知討債之情；況被告等人若確係相約前
  往他處遊玩，又何需大費周章先駕駛兩輛車輛（被告癸○○自
  行開車前往），並聚集多達10人，先遠從臺中縣大里市戊○○
  之住處，駕車前往彰化縣福興鄉之理？況且上開被告等人係與
  知情之被告戊○○一同駕車前往，其等又非年幼無知或智識薄
　弱之人，豈有任由他人呼之來去均不知所為何事之理？其等所
  辯不知情，豈非有悖常情。被告等於本院審理中翻異前供，其
  等前後不一其詞，益見被告等情虛畏罪之心。
三、再查：
    於警員到達告訴人丁○○住所處理前，被告癸○○等人已經
    無故侵入告訴人住處，並由被告癸○○恐嚇告訴人等，而被
    告等11人均有犯意之聯絡。其分別論述如下：
　(一)、告訴人丁○○於警詢中指稱：「癸○○帶一群男子直接
  　　闖入我家中及工廠，並對我揚言要讓我家人消失，及其中
    　一男子作勢要打人，讓我心生畏懼。癸○○我認識並不熟
      ，他是我前債權人施恭喜（已故）的朋友，他稱我有欠他
      債務，夥同人來討債，我並沒有與他有財務往來，哪來有
      糾紛。」、「癸○○等人於當場說要我家人消失，並還說
      改天你家人或你兒子女兒等若消失，你就知道苦。」、「
      我並不知道他們要來，亦未取得我同意即進入我宅處。」
      、「要我家人消失、改天你家人或你兒子女兒等若消失，
      你就知道苦，這兩句話是癸○○說的。當時他帶一群人進
      來，我只認識他一人，況且在場連同他11人中，只有他是
      女性，所以我能很清楚確定，這兩句話是他所講的。」（
      參見偵卷56、57、59頁）。
      告訴人丁○○於偵查中供稱：「當天我在家中，戊○○
      說要到我家中，癸○○說要進我家不行嗎，我說要報警，
      她說最好報警，我要找記者，結果他們一群人全部跑到我
      家，丑○○到廚房，我叫他出去，他說我要到你家不行嗎
      ，我要進來就可進來，我說報警了，丑○○就跑到客廳。
      癸○○說給我認清楚這家人，好好處理，而且說如我家人
      不見了，不要說如何，看著辦。當時客廳中有十來人，警
      察到時，有一台車從我家開出去，他們十來人在我家中到
      處走來走去，過程約有半小時。而警察到時，癸○○說我
      們家人不見時，看看吧。」（參見偵卷127頁）
      告訴人丁○○於本院審理中經隔離具結証稱：「是被告
    　癸○○帶十多人到我家。」、「有3 台車到我家，先停在
      我家圍牆內，警察來，才開到外面。」、「我看到的是許
      多人進來。我看到壹台車子在圍牆內，外面我沒有看到。
      」、「警察來之前，所有的人都有進入（即指住處圍牆內
      ）」、「鐵門沒有關，他們自行進來。我兒子問他因何可
      以進來，他說我要進來你有什麼辦法。」、「我很害怕，
      有許多人罵三字經，有人說要打死。」、「後來有人到廚
      房，有人到神壇，有人到客廳，進進出出。」、「他們（
      即指被告癸○○、戊○○）在客廳吵，說要討債，要還錢
      ，要不然要打死我，被告癸○○要那些人對我的兒子認起
      來，如果你兒子失蹤的話，你就知道。」、「我很害怕。
      我擔心日後我兒女的安危。」、「從那些人到進入屋內，
      到警察來，相隔約十分鐘。」、「他們有一群人在外面罵
      ，我很害怕，我沒有辦法確定有多少人進入我的屋子，但
      是我知道確實有很多人人進入我的屋子。」、「我只看到
      裡面有五、六人，圍牆內有人，外面也有人。」、「有很
      多人講，有人說要打死我，但是我不知道是什麼人說要打
      死我，當時我很害怕，被告癸○○說要他們認清我的兒子
      ，如果是失蹤，你不要難過。」、「除被告癸○○、被告
      戊○○，還有三人在客廳，是被告丑○○（經當庭指認）
      ，其他的人我想不起來。」、「他們進進出出，應該都有
      進去，被告辛○○有進入（當庭指認），其他的人現在要
      我認，我也認不出來。」、「我兒子告訴我有一個有鬍鬚
      的人有進入廚房。」（參見本院94年11月17日審理筆錄）
　(二)、被害人壬○○於警詢中指稱：「當時癸○○帶11人（連
  　　同他），直接闖入我家中及工廠，未經過我及我家人同意
    　，當我的面，對我丈夫說，要讓我家人消失及改天你家人
      或你兒子、女兒等若消失，你就知道苦等話。這兩句話是
      癸○○所講。」、「現場有我丈夫丁○○及我還有我兒子
　　　丙○○在場，當時癸○○帶一群人進入我家之時，我兒子
  　　丙○○有在門口阻擋，但他們一群人不聽勸阻強行進入。
    　」（參見偵卷60頁）
      被害人壬○○於偵查中供稱：「我當時在廠內打電話，
      發現他們衝進來，我阻止無效，癸○○在客廳中說試試看
      ，家中如有人不見，才知道痛苦，大人、小孩要小心，後
      來警察到達時，還是很兇，警察要她們留下二人，其他的
      人到屋外，結果他們在屋外到處看。」。（參見偵卷129
      頁）
      被害人壬○○於本院審理中經隔離訊問具結証稱：「那
      天被告癸○○帶十多人到我家，許多人不聽我兒子的制止
      ，從我家最前面鐵大門進入。當時鐵門沒有關。」、「我
      當時在客廳，後來趕快跑出來，我兒子從工廠那邊跑出來
      ，我先生在客廳，警察未到的時候，他們有些人就到客廳
      ，被告癸○○說這是他太太，這是他兒子，這是她女兒，
      要他們記住。再來接著說哪天你的女兒、兒子消失，你就
      知道苦，是被告癸○○對我們講的。」、「很多人。有的
      在裡面，有的在外面，有的在神壇，有的在廚房，有的在
      圍牆內，有的在圍牆外。」、「在客廳的人，有被告戊○○有在場、被告甲○○在沙發上，還有壹個留鬍鬚的（經
      當庭指認即為被告丑○○）」、「沒有人讓他們進入屋內
      ，是他們硬要進入的。」、「我當時很害怕。是我兒子報
      案請警察保護我們。」、「從他們進入我家，直到警察來
      臨，時間約十分鐘。」、「被告等人是一起進入」、「有
      些人在客廳，有些人在圍牆內、有的人在廚房。」、「我
      不答應他們進入，我兒子也有阻擋。」、「對，是被告癸○○在指揮說恐嚇的話，因為當時我很害怕，其他人說的
      話我就不記得了。」（參見本院94年11月17日審理筆錄）
　(三)、被害人丙○○於警詢中指稱：「當時癸○○帶人由大門
      要進入我家，我剛好在門口，見他們一群人，我便說這裡
      是我家，不同意你們進入，癸○○即說我是來討債的，為
      什麼不可以進入，然後就不聽我制止強行進入我工廠及住
      家內，對我父親說要讓我家人消失及改天你家人或你兒子
      、女兒等若消失，你就知道苦等話。這兩句話是由癸○○
      所講。」（參見偵卷62頁）。
      被害人丙○○於本院審理中經隔離訊問具結証稱：「一
        共有兩台車，壹台停在圍牆內，壹台停在圍牆外。有十
        多人下車，我從工廠走出來。」、「我問他們你要找何
        人？我說不同意他們進入，他們說我為什麼不可以進入
        。」、「後來有十多個進入我家廚房、客廳，我進廚房
        打電話報警。」、「走進入廚房的是有鬍鬚的那一個，
        是被告丑○○（經當庭指認）我問他為什麼可以進來，
        他對我說我就是要進來，你要怎麼樣。」、「後來他就
        走進客廳，我就打電話報警後，我就去客廳，警察就來
        了。」、「蠻多人的，進進出出。」、「在客廳有被告
        癸○○、戊○○、甲○○、丑○○，其他的人進進出出
        。」、「被告癸○○說要他們把兒子、女兒記清楚，以
        後他們不見了就知道苦了。」、「他們一大堆人都在叫
        囂。」、「我感到恐懼。」、「從那群人進入家，到警
        察到，時間相隔十分鐘。」、「沒有人讓他們進入客廳
        ，是他們自己進入的，門關起來，沒有鎖。我對他們說
        他們不可以進來。」、「有固定幾人在客廳，其他人都
        進進出出。」、「被告癸○○、戊○○、甲○○、丑○○在客廳，其他人進進出出。」、「是我報警後，警察
        來之前，我父親就有和被告講話，在客廳和神壇。」（
        參見本院94年11月17日審理筆錄）
  (四)、綜上告訴人丁○○、被害人壬○○、丙○○於警詢、偵訊
      及本院審理中經隔離訊問具結証稱，均指述綦詳，前後如
      一，三人之証述並互核一致，足認下述等情明確：
      被告癸○○等11人確未經丁○○之同意，且不顧丁○○
        、壬○○及丙○○拒絕其等進入住處內之要求，被告癸○○、戊○○等人倚仗人多勢眾，由被告辛○○駕駛自
        用小客車未經同意強行駛入告訴人丁○○上開住處圍牆
        大門內之空地停放，被告子○○駕駛之廂型車則停於大
        門外之產業道路上，被告癸○○、戊○○、甲○○、辛○○等人則強行進入該住處之客廳，被告丑○○則強行
        進入該住處之廚房，並不顧丙○○退去之請求，反稱：
        「我就是要進來，你要怎麼樣。」其餘被告等或閒逛於
        施該住處大門內之空地，或群聚於大門外之道路上，眾
　　　　人隨意進進出出告訴人丁○○住處之客廳、廚房、空地
  　　　、大門內外。
  　　被告等人挾以人多勢眾，在告訴人丁○○住處內到處走
    　　動、隨意進出之方式之犯意聯絡，以此為威嚇之用，並
        於被告癸○○、戊○○、甲○○、辛○○、丑○○等人
        強行進入上開客廳、廚房後，由被告癸○○出言對丁○○、壬○○、丙○○恫稱：「給我好好認清這家人，好
        好處理」、「要讓你家人消失」、「等你家人、兒子、
        女兒消失時，就知道苦」等語，使在場之丁○○、壬○○及丙○○心生畏懼。
  (五)、況查，當時第一時間到達現場處理警員洪明德、林志青亦
  　　於偵查中及本院審理中具結証稱上情明確，復核與上開告
    　訴人丁○○、被害人壬○○、丙○○之指述情節相符，益
      見告訴人丁○○等三人上開之指述誠屬可信，茲分述如下
      ：
  　　證人即現場處理警員洪明德於偵查中証稱：「當時我跟
    　林志青去處理，當時人很多，所以請求支援，當時我們到
      達現場大門時有七、八人，辦公室內有五、六人，而大門
      跟辦公室之間有一、二人，他們都走來走去、進進出出。
      我到辦公室時，癸○○說被害人欠他們錢，並提出影印借
      據等，而被害人當時提出告訴，他說他不讓他們進入公司
      ，而且癸○○恐嚇他，當時癸○○等人進進出出好多人。
      」（參見偵卷140 頁）
      證人洪明德於審理中具結証稱：「那天，我和林志青一
      起過去，我們是第一個到現場，到了之後，我們看到門口
      有人，進工廠後，有人走出來，所謂門口就是圍牆的鐵門
      ，他們進進出出，入口處有多少人我記不起來，廣場也有
      人，印象中癸○○剛好從工廠出來，靠近客廳的地方，．
      ．．．廣場上大約有多少人我已經忘記了，大約有五、六
      人左右，廣場上停放一部車子，圍牆外還有一部車子。」
      、「丁○○跟我說，他們沒有經過同意就進入廣場，並對
      他們恐嚇，要提出告訴。」、「到達時，他們在客廳外面
      空地，一群人走出來，除癸○○以外，另外還有五、六人
      ，五、六人不包括屋主三人。偵訊時，稱辦公室內有五、
      六人，這五、六人包括告訴人三人，詳細數字我已經忘記
      。」、「大門有七、八人，大門跟辦公室之間有一、二人
      」這是指工廠與圍牆內的空地，有一、二人。他們走來走
      去、進進出出，我的意思是他們在空地內走來走去，他們
      並沒有在房子內進進出出，剛到時，他們是在空地內進進
      出出，我在偵訊時，是指我到了以後，他們在房內空地進
      進出出。」等語。（參見本院審理筆錄）
  　　證人即現場處理警員林志青於偵查中証稱：「我們到場
      時，很多人進進出出。」
      證人林志青於審理中具結証稱：「到達後，看到圍牆外
      面有五、六人，進入圍牆內，又看到一群人走出來，我們
      請他們到辦公室去談，是經過他們同意，所謂圍牆外面五
      、六人是在門口入口處，在庭院裡面有幾人已經記不清楚
      ，他們在那邊做什麼我記不清楚，他們是在處理債務糾紛
      ，我們跟他們說債務問題警方不介入，進入辦公室後，是
      他們跟我們一起進入的，他們原來在庭院，我們請雙方面
      的人進入，除屋主三人外，還有癸○○，還有幾名男子，
      我已經不記得誰，進入後，丁○○當場跟我們警方他說要
      告癸○○等人恐嚇及無故進入住宅，他們是在大聲討論債
      務問題，其他沒有。」、「在辦公室門口約有六、七人，
      包括屋主三人，我只能認出癸○○，其他人我認不出。偵
      訊時，稱很多人進進出出，時間已久，我不記得了，當時
      客廳瞭解情形時，被告有幾個人進來，有幾個人出去，這
      是我描述客廳裡面的情形，不是剛到達時的情形。」等語
      。（參見本院審理筆錄）
    上開警員之証述到場後之所見情況，核與告訴人丁○○等三
    人上開指述被告等人於警員未到前之情況，顯可連結，情節
    亦屬相符，被告癸○○等10人前開所辯：係警員請渠等進入
    告訴人住處云云，顯非可採；再核與被害人壬○○上開指稱
    ：「警察到達時，還是很兇（指被告等），警察要她們留下
    二人，其他的人到屋外，結果他們在屋外到處看。」等情（
    參見偵卷129 頁），被告等人於警員到達現場後，仍於房內
    外空地進進出出，益見告訴人所指稱：被告等於警員未到場
　　前之隨意進進出出之情，誠屬可信。更足認被告等人係以此
  　方式威嚇告訴人等，欲致告訴人等心生畏懼，渠等確有侵入
    住宅及恐嚇犯意之聯絡。）
  (六)、況被告甲○○、卯○○、寅○○、己○○、辛○○、乙○○、子○○、丑○○均於偵查中亦均供稱：被告癸○○、
      戊○○二人確有進入告訴人丁○○住處客廳等語（參見偵
      卷131 、132 、133 頁），是於警員到達告訴人丁○○住
      所處理前，被告癸○○等人已經無故侵入告訴人住處，並
      由被告癸○○恐嚇告訴人等，而被告甲○○與同案被告等
      10人均有犯意之聯絡之情，實明矣！
  (七)、至辯護律師及被告等人辯稱：告訴人三人供証前後不一
      云云。惟查，供述證據，前後雖稍有參差或予盾，事實審
      法院非不可本於經驗法則，斟酌其他情形作合理之比較，
　　　定其取捨。又供述證據之一部認為真實者，予以採取，自
  　　非法則所不許。（84年度台上字第3779號判例參照）又證
    　據之證明力，雖由法院自由判斷，但仍應受論理法則及經
　　　驗法則之支配。又供述證據，關於犯罪之枝節事項，因承
  　　辦之公務員，於偵查之初，對於案情尚未瞭解，每無法充
    　分掌握陳述之每一細節，而受訊人之指陳，對於非自己親
      歷之事實，亦時有揣測渲染之可能。因之，告訴人、告發
      人或證人之筆錄，前後雖稍有參差或相互間有所歧異時，
      事實審法院，非不可本於經驗法則，綜合全部訴訟資料，
      作合理之判斷，以定其取捨，非謂一有不符或矛盾，即應
      認其全部不可採。（84年度台上字第6056號判例參照）經
      查，本件告訴人經本院隔離訊問所供已如前述，其三人僅
      就細節部分微有出入，餘主要情節均屬符合，且時間已久
　　　遠，細節略有參差實屬情理之常，復核與証人即現場處理
  　　警員洪明德、林志青具結供証情節亦屬相符，亦可前後連
    　結，揆之前開判例意旨，告訴人丁○○三人等之指述誠屬
      可信，被告等所辯無可採。
    　被告等主張當時警察局有錄影蒐證，應勘驗之等語。經
      查，該蒐證錄影帶業經不知何人保管，已遺失之情，有彰
      化縣警察局鹿港分局94年5 月7 日鹿警刑字第0940012424
      函在卷、及本院94年11月17日審理筆錄証人洪明德証稱：
      未保管該錄影帶可參。惟查，本件第一批到場處理警員洪
      明德、林志青業經到庭具結供証如上所述，而本件無故侵
      入住宅及恐嚇之犯行，亦均發生於警員到場之前，即蒐證
      錄影之前，是亦無勘驗之必要，併此敘明。
      至辯護人所稱：本案係被害人丙○○個人要報警，未經
      父母同意，告訴人丁○○是警察來了以後才要告等語。經
      查，報案並無法律規定須告訴人或經父母同意始得報案，
      而告訴人之告訴亦與警察來之前或後無任何關係，辯護人
      上開所稱似屬誤會。
    　辯護人稱被告癸○○等係去要錢，為合法行為。按刑法
      無故侵入住宅罪，係保障人民居住安全，人民間有民事債
      務關係，應循正常法律途徑訴追，而本件係被告等人以非
      法恐嚇之手段索取債務，已如前述，是辯護人此項所稱亦
      屬誤會。
  (八)、此外並有告訴人丁○○彰鹿路六段七三六巷三七號位置平
      面圖（偵卷64頁）、現場照片數幀（偵卷170 頁以下）在
      卷足稽。
四、綜上所述，被告甲○○上開所辯顯係事後卸責之詞，不足採
    信，本件事證已臻明確，被告甲○○犯行應堪認定。
五、核被告甲○○所為，係犯刑法第306 條第1 項之無故侵入住
    宅罪、第305 條之恐嚇危害安全罪。被告甲○○與被告癸○○等10人就上開二罪間，有犯意之聯絡，行為之分擔，均為
    共同正犯。被告甲○○等人所犯上開二罪間，有方法結果之
    牽連關係，為牽連犯，應從一重之刑法第305 條之恐嚇危害
    安全罪處斷。爰審酌被告甲○○曾有妨害自由、野生動物保
    育法案件，被告癸○○係本案之源起，被告戊○○係主導本
    案之主要行為人，被告甲○○並無故進入告訴人丁○○住處
    客廳之犯行，及被告甲○○之犯罪之手段、被告等人倚仗人
    多勢眾，恃強凌弱，嚴重侵害他人居家安全，為社會最錯誤
    之示範，所生危害甚鉅，及被告甲○○犯後矢口否認犯行，
    飾詞狡辯毫無悔改之心，及公訴人之求刑等一切情況，仍量
    處如主文所示之刑，並諭知易科罰金之折算標準，以資警惕
    。
據上論斷，應依刑事訴訟法第299 條第1 項前段、刑法第28條
、第305 條、第306 條第1 項、第55條、第41條第1 項前段，罰
金罰鍰提高標準條例第1 條前段、第2 條，判決如主文
本案經檢察官李毓珮到庭執行職務。
中　　華　　民　　國　　94　　年　　12　　月　　30日
              刑事第三庭  審判長法  官　余仕明
                                法  官  黃玉齡
                                法　官  姚銘鴻
以上正本證明與原本無異。
如不服本判決，應於送達後10日內向本院提出上訴狀（須附繕本
）。
告訴人或被害人對於判決如有不服具備理由請求檢察官上訴者，
其上訴期間之計算係以檢察官收受判決正本之日期為準。
中　　華　　民　　國　　94　　年　　12　　月　　30　　日
                                書記官  謝志鑫
中華民國刑法第305條
(恐嚇危害安全罪)
以加害生命、身體、自由、名譽、財產之事，恐嚇他人致生危害
於安全者，處 2 年以下有期徒刑、拘役或 300 元以下罰金。
中華民國刑法第306條第1項
(侵入住居罪)
無故侵入他人住宅、建築物或附連圍繞之土地或船艦者，處 1 年
以下有期徒刑、拘役或 300 元以下罰金。
